【裁判字號】    98,易,330
【裁判日期】    990308
【裁判案由】    毒品危害防制條例
【裁判全文】
臺灣臺東地方法院刑事判決               98年度訴字第171號
公  訴  人  臺灣臺東地方法院檢察署檢察官
被      告  乙○
上列被告因毒品危害防制條例案件，經檢察官提起公訴（98年度
毒偵字第133號）及追加起訴（98年度毒偵字第324號），被告於
準備程就被訴事實為有罪之陳述，經本院合議庭裁定由受命法官
獨任進行簡式審判程序，判決如下：
    主    文
乙○施用第一級毒品，累犯，處有期徒刑捌月，扣案之第一級毒
品海洛因參包（驗餘淨重貳點捌伍公克）沒收銷燬之，扣案之注
射針筒壹支沒收。又施用第二級毒品，累犯，處有期徒刑肆月，
扣案之第二級毒品甲基安非他命伍包（驗餘毛重參點玖零伍柒公
克）沒收銷燬之，扣案之夾鏈袋貳個、分食器壹個均沒收。又施
用第二級毒品，累犯，處有期徒刑肆月。應執行有期徒刑壹年肆
月，扣案之第一級毒品海洛因參包（驗餘淨重貳點捌伍公克）、
第二級毒品甲基安非他命伍包（驗餘毛重參點玖零伍柒公克）沒
收銷燬之，扣案之注射針筒壹支、夾鏈袋貳個、分食器壹個均沒
收。
    犯罪事實
一、乙○前因施用第一、二級毒品案件，經本院以95年度毒聲字
    第9號裁定令入勒戒處所觀察、勒戒，認有繼續施用毒品之
    傾向，復經本院以95年度毒聲字第45號裁定令入戒治處所施
    以強制戒治，於民國96年4月16日因無繼續戒治必要執行完
    畢釋放，並經臺灣臺東地方法院檢察署檢察官以96年度戒毒
    偵字第15號為不起訴處分確定；又因竊盜及詐欺案件，分別
    於95年2月20日及95年12月25日經本院以94年度易字第290號
    及95年度東簡字第484號分別判處有期徒刑6月及4月確定，
    再經本院以96年度聲減字第74號裁定減為有徒刑3月及2月，
    定執行刑有期徒刑4月確定，甫於96年8月15日執行完畢。詎
    猶不知悔改，明知海洛因及甲基安非他命分別係屬毒品危害
    防制條例第2條第2項第1款、第2款所定之第一、二級毒品，
    又於98年4月29日下午5時許，在臺東縣臺東市○○路120 號
    「統一大旅社」第106號房內，先以注射方式施用第一級毒
    品海洛因1次；又於上開施用第一級毒品海洛因相隔3分鐘後
    ，再以燒烤方式施用第二級毒品甲基安非他命1次。嗣於98
    年4月29日晚間10時30分許，因另涉毒品案為警緝獲，扣得
    其所有之海洛因3包（驗餘淨重2.85公克）、甲基安非他命5
    包（驗餘毛重3.9057公克）、分食器1個及夾鏈袋2個，經採
    尿送驗後，尿液呈甲基安非他命及嗎啡陽性反應始知上情。
二、乙○於上揭毒品案審理期間，復不知悔改，又於98年10月3
    日12時30分採尿前回溯96小時內，在臺東縣境內不詳地點，
    施用第2級毒品甲基安非他命1次，嗣於98年10月3日因上揭
    毒品案通緝到案，經警採其尿液送驗，呈甲基安非他命陽性
    反應，始知上情。
三、案經臺東縣警察局臺東分局報請臺灣臺東地方法院檢察署檢
    察官偵查起訴及追加起訴。
    理    由
一、上揭犯罪事實，迭據被告於警詢、偵查中，及本院準備程序
    與審理時自白不諱，並有臺東縣警察局臺東分局98年6月2日
    信警偵字第0980002551號函附之慈濟大學濫用藥物檢驗中心
    98年5月13日慈大藥字第98051302號函附慈濟大學濫用藥物
    檢驗中心檢驗總表、臺東縣警察局臺東分局98年度偵辦毒品
    案件尿液採集代碼一覽表、法務部調查局濫用藥物實驗室98
    年6月24日調科壹字第09823017860號鑑定書、慈濟大學濫用
    藥物檢驗中心98年7月8日慈大藥字第98070817號函附鑑定書
    、臺東縣警察局臺東分局知本派出所勘察採證同意書、臺東
    縣警察局臺東分局98年度偵辦毒品案件尿液採集代碼一覽表
    、慈濟大學濫用藥物檢驗中心檢驗總表附卷足稽，並有如犯
    罪事實欄一所示之海洛因3包（驗餘淨重2.85公克）、甲基
    安非他命5包（驗餘毛重3.9057公克）、分食器1個及夾鏈袋
    2個扣案足稽，故被告自白與事實相符、得作為不利被告認
    定之依據，被告犯行明確，應依法論科。
二、論罪科刑部分：
(一)、查海洛因、甲基安非他命分別係毒品危害防制條例第2條
      第2項第1、2款所規定之第一、二級毒品，核被告乙○就
      犯罪事實欄一所為，係分犯毒品危害防制條例第10條第1
      、2項之施用第一、二級毒品罪；就犯罪事實欄二所為，
      則係犯毒品危害防制條例第10條第2項之施用第二級毒品
      罪。其持有第一、二級毒品海洛因、甲基安非他命之行為
      ，意在供己施用，故其施用前後持有之低度行為，應為施
      用之高度行為所吸收，均不另論罪。上揭3次犯行，構成
      要件不同，犯意互殊，應分論併罰。
(二)、又被告前因竊盜及詐欺案件，分別於95年2月20日及95年1
      2月25日經本院以94年度易字第290號及95年度東簡字第48
      4號分別判處有期徒刑6月及4月確定，再經本院以96年度
      聲減字第74號裁定減為有徒刑3月及2月，定執行刑有期徒
      刑4月確定，甫於96年8月15日執行完畢，有臺灣高等法院
      被告前案紀錄表在卷可參，其於有期徒刑執行完畢後5年
      內，再故意犯本件有期徒刑以上之罪，均為累犯，各應依
      法加重其刑。
(三)、爰審酌被告有前開犯罪前科，且曾因施用毒品犯行，經施
      以觀察、勒戒及強制戒治執行完畢，5年內竟猶不知戒絕
      ，再施用毒品不輟，無視於毒品對於自身健康之戕害及國
      家對於杜絕毒品犯罪之禁令，惡性非輕，惟念其犯後始終
      坦認犯行，態度尚佳，及施用毒品之次數、查獲後尿液檢
      驗之毒品濃度，及檢察官就犯罪事實欄一之犯行求刑尚屬
      允當等一切情狀，分別量處如主文所示之刑，並定應執行
      刑，以示懲儆。
(四)、扣案之第一級毒品海洛因3包（驗餘淨重2.85公克）、第
      二級毒品甲基安非他命5包（驗餘毛重3.9057公克），為
      毒品危害防制條例第2條第2項第1、2款規定之第一、二級
      毒品，不論屬於犯人與否，應依毒品危害防制條例第18條
      第1項前段規定沒收銷燬之；又扣案之注射針筒1支，係被
      告所有供犯罪事實欄一所示施用第一級毒品海洛因所用之
      物；扣案之夾鏈袋2個、分食器1個，亦係被告所有供犯罪
      事實欄一所示施用第二級毒品所用，業經被告供明在卷，
      均應依刑法第38條第1項第2款之規定宣告沒收。
據上論斷，依刑事訴訟法第273條之1第1項、第299條第1項前段
，毒品危害防制條例第10條第1項、第2項、第18條第1項前段，
刑法第11條、第47條第1項、第51條第5款、第38條第1項第2款，
判決如主文。
本案經檢察官甲○○到庭執行職務。
中    華    民    國    99    年    3     月    8     日
                        刑事第一庭  法  官  陳義忠
以上正本證明與原本無異。
如不服本判決應於收受本判決後10日內向本院提出上訴書狀（須
附繕本）。
「切勿逕送上級法院」。
                                    書記官  姚佳華
中    華    民    國    99    年    3     月    8     日
附錄論罪科刑法條
毒品危害防制條例第10條
施用第一級毒品者，處 6 月以上 5 年以下有期徒刑。
施用第二級毒品者，處 3 年以下有期徒刑。

司法院資訊處製作；財團法人民間司法改革基金會備份。
